Minutes et répertoires du notaire Claude CHODRON, janvier 1824 - décembre 1833 (étude XV)
Archives nationales
- Minutes de Claude CHODRON, janvier 1824 - février 1858; MC/ET/XV/1701 - MC/ET/XV/1979
  - Minutes. 1825, janvier, janvier 1825; MC/ET/XV/1716
    - Inventaire après décès de Marie Catherine Camus veuve Boucher décédée sans héritier, ancienne domestique demeurant à Boulogne rue de la Procession., 19 janvier 1825; MC/ET/XV/1716
      inventaire après décès; Boulogne-Billancourt (Hauts-de-Seine); Camus, Marie Catherine; Boucher, M.; employé de maison
    - Inventaire après décès de Marie-Madeleine Got veuve Hue à Boulogne près Paris, décédée sans héritier, journalière demeurant rue d'Aguesseau, 19 janvier 1825; MC/ET/XV/1716
      inventaire après décès; Aguesseau (rue d'); Got, Marie-Madeleine; Hue, M.; journalier
    - Inventaire après décès de Elizabeth Mac Pharleen anglaise décédée sans héritier demeurant rue de Fleurus, n° 14, 20 janvier 1825; MC/ET/XV/1716
      inventaire après décès; Fleurus (rue de); Mac Farleen, Elisabeth
    - Inventaire après décès de Adélaïde Marguerite Viotet à la requête de Marin Duchemin marchand tabletier demeurant rue Saint-Martin, n° 239, 22 janvier 1825; MC/ET/XV/1716
      inventaire après décès; Saint-Martin (rue); Viotet, Adélaïde Marguerite; Duchemin, Marin; tabletier
    - Inventaire après décès de Françoise Elizabeth Aurore Plateaux à la requête de Henriette Fromond veuve de Joseph Plateaux peintre décorateur demeurant rue des Marais, n° 2, 24 janvier 1825; MC/ET/XV/1716
      inventaire après décès; Marais (rue des); Plateaux, Françoise Elizabeth Aurore; Fromond, Henriette; Plateaux, Joseph; peintre; décorateur
    - Inventaire après décès de Michel Burg (Bourck ou Bourg), avocat, jurisconsulte d'Alsace et à la cour royale à Paris décédé sans héritier demeurant rue Montpensier, 26 janvier 1825; MC/ET/XV/1716
      inventaire après décès; Montpensier (rue de); Burg, Michel; Bourck, Michel; Bourg, Michel; juriste
    - Inventaire après décès de Catherine Elisabeth Julie Rondonneau, décédée sans héritier veuve d'Antoine Berrier demeurant rue Mouffetard, n° 127, 27 janvier 1825; MC/ET/XV/1716
      inventaire après décès; Mouffetard (rue); Rondonneau, Catherine Elisabeth Julie; Berrier, Antoine
    - Inventaire après décès de François Belzain maçon décédé sans héritier demeurant rue Saint-Germain l'Auxerrois, n° 27, 29 janvier 1825; MC/ET/XV/1716
      inventaire après décès; Saint-Germain-l'Auxerrois (rue); Belzain, François; maçon
  - Minutes. 1825, février, février 1825; MC/ET/XV/1717
    - 1819, 5 juillet François Adrien Papier, cultivateur demeurant au Grand Charonne [Grande-Rue de Charonne], prés Paris route de Bagnolet, n°14 d'une part et Louis Antoine Papiers, cultivateur demeurant dans le même lieu n°12 partage maison, jardin situé au Grand Charonne [Grande-Rue de Charonne] à l'entre de l'Avenue de Bagnolet, n °99., 5 juillet 1819 - 11 février 1825; MC/ET/XV/1717
      Charonne (ancienne commune); Papier, François Adrien; Papier, Louis Antoine
    - Inventaire après décès de Charlotte Eugénie Barbazan décédée sans héritier veuve d'Henri Lainé, rentier demeurant rue Saint-Jacques, n° 211, 1er février 1825; MC/ET/XV/1717
      inventaire après décès; Saint-Jacques (rue); Barbazan, Charlotte Eugénie; Lainé, Henri
    - Inventaire après décès de Marie Charlotte Cantzeler décédée sans héritier, célibataire majeure demeurant rue de Crussol, n° 1, 2 février 1825; MC/ET/XV/1717
      inventaire après décès; Crussol (rue de); Cantzeler, Marie Charlotte
    - Inventaire après décès de Marie Louise Barand décédée sans héritier, femme divorcée de Gabriel Pigearde veuve en secondes noces de Jean-Baptiste Quine demeurant rue des Amandiers, n°1, 4 février 1825; MC/ET/XV/1717
      inventaire après décès; Amandiers (rue des); Barand, Marie Louise; Pigearde, Gabriel; Quine, Jean-Baptiste
    - Inventaire après décès de Pierre Rigouin menuisier, décédé sans héritier, demeurant rue de Sèvres, n° 6, 5 février 1825; MC/ET/XV/1717
      inventaire après décès; Sèvres (rue de); Rigouin, Pierre; menuisier
    - Inventaire après décès de Joséphine Grevin, demeurant rue du Roi de Sicile, n°32, 10 février 1825; MC/ET/XV/1717
      Testament Joséphine Grevin, du 21 janvier 1825 voir ET/XV/7116
      inventaire après décès; testament; Roi-de-Sicile (rue du); Grevin, Joséphine
    - Inventaire après décès de Philippe Amédée Mottet, graveur en taille douce, décédé sans héritier, demeurant rue Childebert, n°11, 11 février 1825; MC/ET/XV/1717
      inventaire après décès; Childebert (rue); Mottet, Philippe Amédée; graveur
    - Inventaire après décès de Ermance Charlotte Louise Calmer à la requête de Jacques Adrien Colombeau, caissier général à la Manufacture de glaces rue de Reuilly, n° 24, 14 février 1825; MC/ET/XV/1717
      inventaire après décès; Reuilly (rue de); Calmer, Ermance Charlotte Louise; Colombeau, Jacques Adrien; comptable
    - Inventaire après décès de Jean Louis Patoureau, horloger, décédé sans héritier, demeurant à Passy prés Paris rue Franklin, n°5, 18 février 1825; MC/ET/XV/1717
      inventaire après décès; Benjamin-Franklin (rue); Patoureau, Jean Louis
    - Inventaire après décès de Jacques Hippolyte Ronesse, employé, décédé sans héritier, demeurant rue des Lions Saint-Paul, 19 février 1825; MC/ET/XV/1717
      inventaire après décès; Lions-Saint-Paul (rue des); Ronesse, Jacques Hippolyte
    - Inventaire après décès de Marie Jeanne Berton veuve Lefrançois demeurant rue de la Mortellerie., 21 février 1825; MC/ET/XV/1717
      inventaire après décès; Mortellerie (rue de la); Berton, Marie Jeanne; Lefrançois, M.
    - Inventaire après décès de Edme François Lacaille demeurant rue Faubourg du Temple, 22 février 1825; MC/ET/XV/1717
      inventaire après décès; Faubourg-du-Temple (rue du); Lacaille, Edme François
    - Inventaire après décès de Mr Vallée instituteur décédé sans héritier, demeurant rue du Marché Saint-Honoré, n°40, 26 février 1825; MC/ET/XV/1717
      inventaire après décès; Marché-Saint-Honoré (rue du); Vallée, M.; enseignant
  - Minutes. 1825, mars, mars 1825; MC/ET/XV/1718
    - Inventaire après décès de Nicolas Gerlache, propriétaire, ancien contrôleur des vivres, décédé sans héritier demeurant rue d'Artois., 3 mars 1825; MC/ET/XV/1718
      inventaire après décès; Artois (rue d'); Gerlache, Nicolas; fonctionnaire
    - Inventaire après décès de Nicolas François Liebaut décédé sans héritier demeurant rue Vaugirard, 4 mars 1825; MC/ET/XV/1718
      inventaire après décès; Vaugirard (rue de); Liebaut, Nicolas François
    - Inventaire après décès de Jean Fromont négociant, décédé sans héritier, demeurant hôtel garni de Rouen rue d'Angivilliers, n°6, 5 mars 1825; MC/ET/XV/1718
      inventaire après décès; Angiviller (rue d'); Fromont, Jean; négociant
    - Inventaire après décès de Etienne Germain Cessac décédé sans héritier, demeurant rue Faubourg Saint-Germain, n°57, 7 mars 1825; MC/ET/XV/1718
      inventaire après décès; Faubourg-Saint-Denis (rue du); Cessac, Etienne Germain
    - Inventaire après décès de Charles Mullaert ou Malowel, tailleur d'habits, décédé sans héritier, demeurant rue du Vertbois, n°37, 8 mars 1825; MC/ET/XV/1718
      inventaire après décès; Vertbois (rue du); Mullaert, Charles; Malowel, Charles; tailleur d'habits
    - Inventaire après décès de Marie Aimée Sophie Renoux limonadière, décédée sans héritier, demeurant rue des Fontaines du Temple, n°12, 8 mars 1825; MC/ET/XV/1718
      inventaire après décès; Fontaines-du-Temple (rue des); Renoux, Marie Aimée Sophie; restaurateur
    - Inventaire après décès de Marie Geneviève Julienne Canaple à la requête de Pierre Louis Rappe, employé demeurant rue Saint-Sauveur, n° 10, 9 mars 1825; MC/ET/XV/1718
      MC/RE/XV/21
      inventaire après décès; Saint-Sauveur (rue); Canaple, Marie Geneviève Julienne; Rappe, Pierre Louis
    - Inventaire après décès de Aimé Cauchon tailleur d'habits décédé sans héritier, demeurant rue Neuve de Rochechouart, 9 mars 1825; MC/ET/XV/1718
      inventaire après décès; Cauchon, Aimé; tailleur d'habits
    - Inventaire après décès de Claudine Jeanne Delatour journalière décédé sans héritier, veuve de Jean Nicolas Jacob demeurant rue à Saint-Denis rue de Paris, 10 mars 1825; MC/ET/XV/1718
      inventaire après décès; Saint-Denis (Seine-Saint-Denis); Delatour, Claudine Jeanne; Jacob, Jean Nicolas; journalier
    - Inventaire après décès de Nicolas Parisot, coiffeur à la requête de sa veuve Euphrosyne Rose Ursula Simon demeurant rue du Caire, n° 20, 12 mars 1825; MC/ET/XV/1718
      inventaire après décès; Caire (rue du); Parisot, Nicolas; Simon, Euphrosine Rose Ursula; coiffeur
    - Inventaire après décès de Nicolas Maximilien Guyot employé à la Banque de France, la requête de sa veuve Marie Victoire Cantret demeurant rue du Caire, n° 22, 18 mars 1825; MC/ET/XV/1718
      inventaire après décès; Caire (rue du); Guyot, Nicolas Maximilien; Cantret, Marie Victoire
    - Inventaire après décès de Jean Claude Joseph Naudon, commissaire de police décédé sans héritier, demeurant rue des Fossés Saint-Victor, n°7, 21 mars 1825; MC/ET/XV/1718
      inventaire après décès; Naudon, Jean Claude Joseph; policier
    - Inventaire après décès de Antoine Neveux dragon décédé sans héritier, demeurant à Choisy-le-Roi rue Saint-Louis, 28 mars 1825; MC/ET/XV/1718
      inventaire après décès; Choisy-le-Roi (Val-de-Marne); Neveux, Antoine
  - Minutes. 1825, avril, avril 1825; MC/ET/XV/1719
    - Inventaire après décès de Joseph Raphille demeurant rue du Faubourg Saint-Denis, à la requête de François Raphille professeur à l'institut Saint Louis à Vaugirard, 2 avril 1825; MC/ET/XV/1719
      inventaire après décès; Vaugirard (ancienne commune); Faubourg-Saint-Denis (rue du); Raphille, Joseph; Raphille, François; enseignant
    - Inventaire après décès de Marie Elizabeth Pinson décédée sans héritier veuve de Jean Louis Polge demeurant rue Dauphine, n°36, 8 avril 1825; MC/ET/XV/1719
      inventaire après décès; Dauphine (rue); Pinson, Marie Elizabeth; Polge, Jean Louis
    - Inventaire après décès de Aimé Taupellet garçon tailleur décédé sans héritier demeurant rue Comtesse d'Artois, n° 25, 9 avril 1825; MC/ET/XV/1719
      inventaire après décès; Taupellet, Aimé; tailleur d'habits
    - Inventaire après décès de Louise Charlotte Marcau dit Adam décédée sans héritier demeurant rue de Grammont, n°10, 14 avril 1825; MC/ET/XV/1719
      inventaire après décès; Grammont (rue de); Marcau, Louise Charlotte; Adam, Louise Charlotte
    - Inventaire après décès de Simon Laporte tailleur d'habits décédé sans héritier, demeurant rue Saint-Dominique, n°6, 14 avril 1825; MC/ET/XV/1719
      inventaire après décès; Saint-Dominique (rue); Laporte, Simon; tailleur d'habits
    - Inventaire après décès de Joseph Girod employé décédé sans héritier, demeurant rue de Grenelle, n°97, 18 avril 1825; MC/ET/XV/1719
      inventaire après décès; Grenelle (rue de); Griod, Joseph
    - Inventaire après décès de Marie Caroline Bejin décédée sans héritier demeurant rue Pavée Saint-Sauveur, n°20, 21 avril 1825; MC/ET/XV/1719
      inventaire après décès; Bejin, Marie Caroline
    - Inventaire après décès de Marguerite Pierrette Thevenot à la requête Bénigne Jean Maruet éperonnier demeurant enclos de la Trinité, n°62, prés la rue Saint-Denis, 23 avril 1825; MC/ET/XV/1719
      inventaire après décès; Trinité (passage de la); Thevenot, Marguerite Pierrette; Maruet, Bénigne Jean; forgeron
    - Inventaire après décès de Marie Doliac cuisinière, décédée sans héritier demeurant rue Poissonnière, n°2, 25 avril 1825; MC/ET/XV/1719
      inventaire après décès; Poissonnière (rue); Doliac, Marie; cuisinier
    - Inventaire après décès de Marie Angélique Villot veuve Legros décédée sans héritier, demeurant rue des Francs Bourgeois, 26 avril 1825; MC/ET/XV/1719
      inventaire après décès; Villot, Marie Angélique; Legros, M.
    - Inventaire après décès de Marie Louise Brunet à la requête de Robert Girardin, plaqueur en argent demeurant rue du Faubourg du Temple, n° 51, 26 avril 1825; MC/ET/XV/1719
      inventaire après décès; Faubourg-du-Temple (rue du); Brunet, Marie Louise; Girardin, Robert
    - Inventaire après décès de Louis Kuntz ouvrier décédé sans héritier, demeurant rue Saint-Joseph, n°26, 27 avril 1825; MC/ET/XV/1719
      inventaire après décès; Saint-Joseph (rue); Kuntz, Louis
    - Inventaire après décès de Nicolas Jean Boulogne fabricant de châle à la requête de Charles Boulogne, cordonnier demeurant rue Bourbon Villeneuve, n°6, 28 avril 1825; MC/ET/XV/1719
      inventaire après décès; Bourbon-Villeneuve (rue de); Boulogne, Nicolas Jean; Boulogne, Charles; fabricant d'accessoires vestimentaires; cordonnier
    - Inventaire après décès de Gabriel Bonneau ouvrier corroyeur décédé sans héritier, demeurant rue Neuve Saint-Nicolas, n°20, 29 avril 1825; MC/ET/XV/1719
      inventaire après décès; Bonneau, Gabriel; tanneur
  - Minutes. 1825, mai, mai 1825; MC/ET/XV/1720
    - Inventaire après décès de Victoire de Remmeville sans profession décédée sans héritier demeurant rue Sainte-Apolline, n° 9, 4 mai 1825; MC/ET/XV/1720
      inventaire après décès; Sainte-Apolline (rue); Remmeville, Victoire de
    - Inventaire après décès de Marie Thérèse Richard décédée veuve Tesseraux à la requête de Louis Jean Richard architecte demeurant rue Verte, n°16, Faubourg Saint-Honoré, 4 mai 1825; MC/ET/XV/1720
      inventaire après décès; Verte (rue); Richard, Marie Thérèse; Richard, Louis Jean; Tesseraux, M.; architecte
    - Inventaire après décès de André Esmales, greffier concierge à l'hôtel Bazancourt décédée sans héritier, quai Saint-Bernard, n°32, 5 mai 1825; MC/ET/XV/1720
      inventaire après décès; Saint-Bernard (quai); Esmales, André
    - Inventaire après décès de Julie Leprêtre décédée sans héritier demeurant rue du Cloître des Bernardins, n°3, 6 mai 1825; MC/ET/XV/1720
      inventaire après décès; Leprêtre, Julie
    - Inventaire après décès de Clotilde Levasseur ancienne domestique, décédée sans héritier demeurant rue d'Orléans Saint-Marcel, n°9, 6 mai 1825; MC/ET/XV/1720
      inventaire après décès; Levasseur, Clotilde; employé de maison
    - Inventaire après décès de Marie Paule Sevin décédée sans héritier, veuve en premières noces Pierre Joseph Advenel et en secondes de Jean François Laporte demeurant rue des Amandiers, n°14, 7 mai 1825; MC/ET/XV/1720
      inventaire après décès; Amandiers (rue des); Sevin, Marie Paule; Advenel, Pierre Joseph; Laporte, Jean François
    - Inventaire après décès de Félicité Gayes cantatrice décédée sans héritier demeurant rue de la Montagne Sainte-Geneviève, n°27, 7 mai 1825; MC/ET/XV/1720
      inventaire après décès; Montagne-Sainte-Geneviève (rue de la); Gayes, Félicité
    - Inventaire après décès de François Bréant Delaneuville demeurant rue Neuve Saint-Eustache, n° 36 et38, 11 mai 1825; MC/ET/XV/1720
      inventaire après décès; Bréant Delaneuville, François
    - Inventaire après décès de Nicolas Alexandre Baillet demeurant rue Bourbon Villeneuve, n°50 à la requête de Françoise Preu, 16 mai 1825; MC/ET/XV/1720
      inventaire après décès; Bourbon-Villeneuve (rue de); Baillet, Nicolas Alexandre; Preu, Françoise
    - Inventaire après décès de Marguerite Perrine Fontaine décédée sans héritier, veuve de Louis Simon Euvard rentier demeurant rue Saint-Pierre aux Boeufs, n°12, 16 mai 1825; MC/ET/XV/1720
      inventaire après décès; Fontaine, Marguerite Perrine; Euvard, Louis Simon
    - Inventaire après décès de Auguste Leroy professeur de langue anglaise, décédé sans héritier demeurant rue Saint-Roch, n°8, 17 mai 1825; MC/ET/XV/1720
      inventaire après décès; Saint-Roch (rue); Leroy, Auguste; enseignant
    - Inventaire après décès de Jean Mussard professeur de musique, décédé sans héritier demeurant rue rue de La Reynie n°17, 18 mai 1825; MC/ET/XV/1720
      inventaire après décès; La-Reynie (rue de); Mussard, Jean; enseignant
    - Inventaire après décès de Anna Marie Françoise dite Desnoyers à la requête de François Fanchouquet maître bottier demeurant rue Gît Le Coeur, n°4 quartier Saint-André des Arts, 19 mai 1825; MC/ET/XV/1720
      inventaire après décès; Desnoyers, Anna Marie Françoise; Fanchouquet, François; bottier
    - Inventaire après décès de Marc Jean Jacques Brou éventailliste à la requête de Jeanne Marguerite Guenne demeurant rue Notre Dame de Nazareth, n° 36, 19 mai 1825; MC/ET/XV/1720
      inventaire après décès; Brou, Marc Jean Jacques; Guenne, Jeanne Marguerite; fabricant d'accessoires vestimentaires
    - Inventaire après décès de Françoise Lafosse femme Dauphin décédée sans héritier demeurant rue Roquépino, n°9, 19 mai 1825; MC/ET/XV/1720
      inventaire après décès; Lafosse, Françoise; Dauphin, M.
    - Inventaire après décès de Marie Bilé fille majeur décédée sans héritier demeurant rue du Faubourg Saint-Honoré, n°5, 19 mai 1825; MC/ET/XV/1720
      inventaire après décès; Bilé, Marie
    - Inventaire après décès de Charles Théodore Rançon, tapissier de l'ancienne maison royale de Gobelin, décédé sans héritier demeurant, rue Mouffetard à l'hôtel de Gobelin, 19 mai 1825; MC/ET/XV/1720
      inventaire après décès; Mouffetard (rue); Rançon, Charles Théodore; tapissier
    - Inventaire après décès de Hélène Marguerite Martuis demeurant rue de l'Arcade, n° 35, 20 mai 1825; MC/ET/XV/1720
      inventaire après décès; Arcade (rue de l'); Martuis, Hélène Marguerite
    - Inventaire après décès de Pierre Montazel Fontalbe commissionnaire aux boeufs décédé sans héritier, demeurant rue de la Harpe, n°14, 21 mai 1825; MC/ET/XV/1720
      inventaire après décès; Harpe (rue de la); Montazel Fontalbe, Pierre
    - Inventaire après décès de Jean Guillaume Schmalz marchand boulanger, à la requête de Joséphine Louise Adélaïde Laforce demeurant rue Cléry, n°74, 28 mai 1825; MC/ET/XV/1720
      inventaire après décès; Cléry (rue de); Schmalz, Jean Guillaume; Laforce, Joséphine Louise Adélaïde; boulanger
    - Inventaire après décès de Madame Prévost veuve Guillaume sans profession, décédée sans héritier, demeurant rue Poissonnière, n°41, 30 mai 1825; MC/ET/XV/1720
      inventaire après décès; Poissonnière (rue); Prévost, Mme; Guillaume, M.
    - Inventaire après décès de Louis Caron perruquier, décédé sans héritier, demeurant du Chevet Saint-Landry, n°3, 31 mai 1825; MC/ET/XV/1720
      inventaire après décès; Caron, Louis; coiffeur
    - Inventaire après décès de Marie-Madeleine Antoinette Elizabeth Léger rentière décédée sans héritier, veuve de Louis René Megret Desvergers (au lieu de Meral Desvergnet), demeurant rue des Barres, n°10, 31 mai 1825; MC/ET/XV/1720
      inventaire après décès; Barres (rue des); Léger, Marie-Madeleine Antoinette Elizabeth; Megret Desvergers, Louis René; Meral Desvergnet, Louis René
  - Minutes. 1825, juin, juin 1825; MC/ET/XV/1721
    Attention: certains actes ont été constatés manquants
    - 1825, 13 et 20 juin: Échanges entre André Thomas Marie Caillot de Coqueromont, conseiller au parlement de Normandie, demeurant rue Barbette, n°7 et Louise Barmont propriétaire demeurant rue Pavée, n° 3, les terrain, bois, étangs en quatre pièces à Gagny, Montfermeil [Seine-St-Denis], Clichy [Hauts-de-Seine], 13 avril 1825 - 20 juin 1825; MC/ET/XV/1721
      8 avril 1825: 'Plan géometrique' en couleurs, l'échange situés sur le territoir de Montfermeil [Seine-St-Denis]
      échange; Clichy-sous-Bois (Seine-Saint-Denis); Pavée (rue); Barbette (rue); Caillot de Coqueromont, André Thomas Marie; Barmont, Martin Louis
    - Inventaire après décès de Madeleine Euphrosyne Marion décédée sans héritier demeurant rue Montmartre, n°170, 1er juin 1825; MC/ET/XV/1721
      inventaire après décès; Montmartre (rue); Marion, Madeleine Euphrosine
    - Inventaire après décès de Jean Gabriel Pelletier homme de lettres, décédé sans héritier demeurant rue Montmartre, 182, 1er juin 1825; MC/ET/XV/1721
      inventaire après décès; Montmartre (rue); Pelletier, Jean Gabriel; écrivain
    - Inventaire après décès de Honorine Alexandrine Corentyne Lenormand décédée sans héritier, demeurant rue de la Calandre, n°4, 3 juin 1825; MC/ET/XV/1721
      inventaire après décès; Calandre (rue de la); Lenormand, Honorine Alexandrine Corentine
    - Inventaire après décès de Félix Guillemot ancien contrôleur des Postes, décédé sans héritier demeurant rue Montmartre, n°53, 4 juin 1825; MC/ET/XV/1721
      inventaire après décès; Montmartre (rue); Guillemot, Félix; fonctionnaire
    - Inventaire après décès de Dame Luce Denière femme divorcée Desforges décédée sans héritier demeurant rue Pagevin, n°5, 7 juin 1825; MC/ET/XV/1721
      inventaire après décès; Pagevin (rue); Denière, Luce; Desforges, M.
    - Inventaire après décès de Olivier Mariaval décédé sans héritier demeurant rue des Vieux Augustins, n°9, 7 juin 1825; MC/ET/XV/1721
      inventaire après décès; Vieux-Augustins (rue des); Mariaval, Olivier
    - Inventaire après décès de Anne Antoinette Charbonnelle à la requête de Pierre Souchon coutelier demeurant rue du Faubourg Saint-Honoré, n°38, 9 juin 1825; MC/ET/XV/1721
      inventaire après décès; Charbonnelle, Anne Antoinette; Souchon, Pierre; forgeron
    - 1825, 14 juin: Isac Thouret, consul général de Pays Bas demeurant place Vendôme, n° 12, et Michel Augustin comte de Goyon propriétaire demeurant ordinairement à Melun [Seine-et-Marne], hôtel de la préfecture, échangent les terres de Logne canton de Lagny, arrondissement de Meaux [Seine-et-Marne], 14 juin 1825; MC/ET/XV/1721
      Extrait du plan cadastral de la commune d'Emerenville [Seine-et-Marne]
      échange; Emerainville (Seine-et-Marne); Lognes (Seine-et-Marne); Melun (Seine-et-Marne); Vendôme (place); Thouret, Isaac; Goyon, Michel Augustin de; préfet; diplomate
    - Inventaire après décès de Margueritte Françoise Philiberte de Morillon de Bazarne décédée sans héritier demeurant rue du Foin, n°6, 14 juin 1825; MC/ET/XV/1721
      inventaire après décès; Foin (rue du); Morillon de Bazarne, Marguerite Françoise Philiberte de
    - Inventaire après décès de François Mathieu, décédé sans héritiers demeurant à Charenton, 18 juin 1825; MC/ET/XV/1721
      Attention: l'original de l'acte est manquant.
      inventaire après décès; Charenton-le-Pont (Val-de-Marne); Mathieu, François
    - Inventaire après décès de Chrétien Ladrée, gardien, à la requête Marie Catherine Henriette Rousseaux demeurant rue Faubourg Saint-Martin, n° 211, 20 juin 1825; MC/ET/XV/1721
      inventaire après décès; Ladrée, Chrétien; Rousseaux, Marie Catherine Henriette
    - Inventaire après décès de Reine Maillafert rentière décédée sans héritiers demeurant rue Cocatrix, n°1, 23 juin 1825; MC/ET/XV/1721
      inventaire après décès; Cocatrix (rue); Maillafert, Reine
    - Inventaire après décès de Liron perruquier, décédé, sans héritier demeurant rue des Vieux Augustins, n°26, 24 juin 1825; MC/ET/XV/1721
      inventaire après décès; Vieux-Augustins (rue des); Liron, M.; coiffeur
    - 1825, 25 juin: Marie-Gaspard Victor, Comte de Choiseul Daillecourt, chevalier de l'ordre royal et militaire de St Louis, membre de la Chambre de Députés et son épouse Geneviève Françoise Aglaée de Machault d'Arnouville demeurant à Versailles [Yvelines], rue Satory, n°53, vendent: bâtiments, exploitations, jardin vergers, moulin, terrains labourables d'Offroicourt, canton de Vittel, arrondissement de Mirecourt [Vosges] à Joseph Bourdon, négociant demeurant rue d'Hauteville, n° 37., 25 juin 1825; MC/ET/XV/1721
      Précisions sur les lieux: Versailles (Yvelines)--Satory (rue)
      acte de vente; Offroicourt (Vosges); Hauteville (rue d'); Versailles (Yvelines); Choiseul-Daillecourt, Marie Gaspard Victor; Machault d'Arnouville, Françoise Aglaée de; Bourdon, Joseph; député; négociant
    - Inventaire après décès de Marie Moulinet décédée sans héritier demeurant à Arcueil, Grande rue des Arts, n°115, 27 juin 1825; MC/ET/XV/1721